【裁判字號】    98,訴,1217
【裁判日期】    981002
【裁判案由】    毒品危害防制條例
【裁判全文】
臺灣臺北地方法院刑事判決              98年度訴字第1217號
公  訴  人  臺灣臺北地方法院檢察署檢察官
被      告  甲○○
                    （現另案於臺灣雲林第二監獄執行中）
上列被告因違反毒品危害防制條例案件，經檢察官提起公訴（98
年度毒偵字第1871號），本院合議庭依被告於準備程序進行中為
有罪陳述，裁定由受命法官獨任進行簡式審判程序審理，判決如
下：
    主  文
甲○○施用第一級毒品，累犯，處有期徒刑柒月。扣案第一級毒
品海洛因壹包（驗餘淨重零點零玖零肆公克）沒收銷燬。又施用
第二級毒品，累犯，處有期徒刑參月。應執行有期徒刑玖月。扣
案第一級毒品海洛因壹包（驗餘淨重零點零玖零肆公克）沒收銷
燬。
    事  實
一、甲○○於民國93年因搶奪案件，經臺灣雲林地方法院同年度
    港簡字第275號判決處有期徒刑6月確定，於96年4月20日執
    行完畢。95年因施用毒品案件，經臺灣雲林地方法院同年度
    毒聲字第325號裁定令入勒戒處所觀察勒戒，因認無繼續施
    用傾向，於96年1月24日出勒戒處所而執行完畢。嗣經臺灣
    雲林地方法院檢察署檢察官以同年度毒偵字第1551號為不起
    訴處分確定。猶未戒除毒癮，竟基於分別施用第一級毒品海
    洛因、第二級毒品安非他命犯意，於98年6月12日晚間某時
    許，在臺北市中山區○○○路某處，摻海洛因於其所有1支
    香菸（未扣案）點燃施用，再於同年月13日凌晨某時許，在
    不詳處所，將安非他命置於其所有玻璃球1個（未扣案）點
    火燒烤成煙而施用，嗣經警於同年月13日凌晨2時45分許，
    在臺北市中山區○○○路○段63號查獲扣得甲○○所有海洛
    因1包（驗餘淨重0.0904公克），且採尿送驗結果呈嗎啡、
    安非他命陽性反應，始悉上情。
二、案經臺北市政府警察局中山分局報請臺灣臺北地方法院檢察
    署檢察官偵查起訴，嗣甲○○於準備程序中就犯罪事實為有
    罪陳述，經本院合議庭裁定依簡式審判程序審理。
    理  由
一、訊據被告甲○○就上開犯罪事實坦承不諱，且其尿液經送臺
    灣檢驗科技股份有限公司先以酵素免疫分析法初步檢驗，再
    以氣相層析質譜儀法確認檢驗結果，確呈嗎啡、安非他命陽
    性反應，有該公司98年6月25日濫用藥物檢驗報告在卷為證
    ，復有被告所有經交通部民用航空局航空醫務中心鑑定為第
    一級毒品海洛因1包（驗餘淨重0.0904公克）扣案可佐，有
    該中心航藥鑑字第0983183號毒品鑑定書存卷為憑，堪認被
    告自白與事實相符，應可採信。被告於95年因施用毒品案件
    ，經臺灣雲林地方法院同年度毒聲字第325號裁定令入勒戒
    處所觀察勒戒，因認無繼續施用傾向，於96年1月24日出勒
    戒處所而執行完畢，有臺灣高等法院被告前案紀錄表附卷為
    證。被告於觀察勒戒執行完畢釋放後5年內再犯本案施用毒
    品罪，自應由檢察官提起公訴，是本案事證明確，被告犯行
    洵堪認定，應依法論科。
二、核被告所為，係犯毒品危害防制條例第10條第1項、第2項施
    用第一級、第二級毒品罪。其持有海洛因、安非他命之低度
    行為，各為施用之高度行為所吸收，均不另論罪。被告上開
    2次犯行，犯意各別，行為互殊，應分論併罰。被告於93年
    因搶奪案件經臺灣雲林地方法院同年度港簡字第275號判決
    處有期徒刑6月確定，於96年4月20日執行完畢，有上開前案
    紀錄表可按。被告前受徒刑之執行完畢，5年以內故意再為
    本案有期徒刑以上之罪，均為累犯，各應依刑法第47條第1
    項規定加重其刑。爰審酌被告於86年因竊盜、93年因搶奪案
    件，均經法院判處罪刑確定，有上開前案紀錄表可按，素行
    欠佳；前經觀察勒戒後仍再犯本案施用毒品罪，顯認其以己
    力戒除毒癮之可能性甚微，而有施予相當期間身體拘束以強
    制其脫離毒害之必要；惟坦承犯行，犯後態度良好，施用毒
    品為身心健康之自戕行為，並非侵害他人法益之犯罪行為；
    且因吸毒者對毒品之依賴性，若未服用毒品，即產生多種生
    理不適之戒斷症狀致難以承受，毒品之成癮性，將致吸毒者
    身心均難自制而施用毒品之犯罪動機、國中肄業智識程度、
    生活狀況等一切情狀，分別量處主文所示之刑，並定應執行
    刑。扣案被告所有白色粉末1包（驗餘淨重0.0904公克）確
    係海洛因，有交通部民用航空局航空醫務中心98年6月25日
    航藥鑑字第0983183號毒品鑑定書在卷為證，應依毒品危害
    防制條例第18條第1項前段規定沒收銷燬。又未扣案香菸1支
    、玻璃球1個，固係被告所有供本案犯罪所用之物，然均於
    施用後丟棄滅失，業據其供述明確，又無證據證明現仍存在
    ，乃不依刑法第38條第1項第2款宣告沒收，附此敘明。
據上論斷，應依刑事訴訟法第273條之1第1項、第299條第1項前
段，毒品危害防制條例第10條第1項、第2項、第18條第1項前段
，刑法第11條、第47條第1項、第51條第5款、第38條第1項第2款
，判決如主文。
本案經檢察官郭騰月到庭執行職務。
中    華    民    國    98    年    10    月    2     日
                    臺灣臺北地方法院刑事第14庭
                              法  官  陳琪媛
以上正本證明與原本無異。
如不服本判決，應於送達後10日內向本院提出上訴狀。
                              書記官  陳豪達
中    華    民    國    98    年    10    月    2     日
附錄法條全文
毒品危害防制條例第10條
施用第一級毒品者，處6月以上5年以下有期徒刑。
施用第二級毒品者，處3年以下有期徒刑。


司法院資訊處製作；財團法人民間司法改革基金會備份。
